臺灣板橋地方法院交通事件裁定　　 　　96年度交聲字第339號
異　議　人
即受處分人　甲○○
上列異議人即受處分人因違反道路交通管理處罰條例案件，對交
通部公路總局臺北區監理所板橋監理站於民國九十六年三月三日
所為板監裁字裁四一－ＡＮ0000000號裁決，聲明異議，
本院裁定如下：
    主  文
異議駁回。
    理  由
一、按汽車停車時，停車時間、位置、方式及車種，如公路或警
    察機關有特別規定時，應依其規定，道路交通安全規則第一
    百一十二條第一項第十五款定有明文。又汽車駕駛人停車時
    ，停車時間、位置、方式、車種不依規定者，處新臺幣（下
    同）六百元以上一千二百元以下罰鍰，道路交通管理處罰條
    例第五十六條第一項第九款亦規定甚明。
二、異議人即受處分人甲○○於民國九十五年十一月二十六日下
    午三時三十二分許，將其騎乘之車號ＣＨＲ－六一六號重型
    機車停放於臺北市大安森林公園中之腳踏車停車格內，因有
    「停車車種不依規定」之違規行為，為警逕附採證照片製單
    舉發。嗣受處分人於九十六年一月一日應到案日期前之九十
    五年十二月二十一日提出申訴，經原處分機關函請舉發機關
    調查結果，仍認受處分人有上開停車車種不依規定之違規行
    為，原處分機關乃於九十六年三月三日依道路交通管理處罰
    條例第五十六條第一項第九款及違反道路交通管理事件統一
    裁罰基準表之規定，裁處受處分人罰鍰六百元。
三、異議人即受處分人甲○○於申訴書及聲明異議狀中固不否認
    其所騎乘上開車輛於上述時、地停放一事，惟矢口否認有何
    違反道路交通管理處罰條例之行為，辯稱：伊所停位置係白
    線，未設置腳踏車架，周圍亦無明確標示只能停放腳踏車並
    禁停機車，況該區停車格設計，非全部均設有腳踏車停放架
    ，實難不令人錯停而有誤導之嫌云云。經查，臺北市大安森
    林公園周邊建國南路側之禁停標誌於九十年八月十五日即已
    設置，另腳踏車專用停車格標誌牌亦已於九十三年九月八日
    設置，有臺北市停車管理處九十六年八月八日北市停一字第
    ○九六三四一二六二○○號書函可證，復觀諸上揭禁止停車
    及腳踏車停車位標誌牌等標誌照片，其設立處所顯著，非有
    其他遮蔽物擋掩，依常情均可明顯注意及之而生遵行之可能
    ，再者，腳踏車停車格之辨識，非以是否有腳踏車停放架之
    設立為其唯一準據，參照卷內照片所攝之腳踏車專用停車格
    標誌牌即知，是異議人主觀逕以腳踏車停放架之有無判別上
    開違規地點可否停放機車，而疏視上揭明顯告知之標誌內容
    ，自有過失甚明，執上所辯，殊不可採，綜上，異議人之停
??車車種不依規定之違規行為，事證明確，其違規事實堪以認
    定，原處分機關依據道路交通管理處罰條例第五十六條第一
    項第九款及違反道路交通管理事件統一裁罰基準表所定之違
    規級距，對受處分人裁處罰鍰六百元，核無不當。本件異議
    為無理由，應予駁回。
據上論斷，應依道路交通案件處理辦法第十九條，裁定如主文。
中　　華　　民　　國　　96　　年　　9 　　月　　29　　日
                      臺灣板橋地方法院交通法庭
                              法  官  王綽光
上列正本證明與原本無異。
如不服本裁定，應於裁定送達後五日內向本院提出抗告狀。
                              書記官  許清秋
中　　華　　民　　國　　96　　年　　10　　月　　1 　　日
